# 供应链融资

提问人：Zjx111111 时间：2022-11-21 10:26:46
陈版主好！
之前咨询过供应链融资的处理，我司对供应商签开融信票据给供应商：①我司承担利息的，将对供应商的应付账款调整到短期借款；② 签开的票据按合同条款，供应商持有至到期或自行发起融资的，仍然在应付账款核算。
今天看到银保监会出台了票据新规，明确了相关票据性质与分类：商业汇票包括纸质或电子形式的银行承兑汇票、财务公司承兑汇票、商业承兑汇票等，明确供应链票据属于电子商业汇票。
我的疑问在于，现在明确规定供应链票据属于电子商业汇票，公司签开的融信票据供应商正常持有到期的，是否应该从应付账款调整到应付票据核算了？
盼复，谢谢！

回答人：chenyiwei
由于新规并未对“供应链票据”给出具体定义，仅规定“供应链票据属于电子商业汇票”，而目前的很多供应链融资是采用债权凭证的方式，故是否在新规下应作为应付票据核算，尚待观察，预计财政部、证监会等监管机构日后也会跟进这一问题，对此予以明确。
此前，四部委《关于严格执行企业会计准则 切实做好企业 2021 年年报工作的通知》（财会[2021]32号）中规定：“企业因销售商品、提供服务等取得的、不属于《中华人民共和国票据法》规范票据的“云信”、“融信”等数字化应收账款债权凭证，不应当在“应收票据”项目中列示。企业管理“云信”、“融信”等的业务模式以收取合同现金流量为目标的，应当在“应收账款”项目中列示；既以收取合同现金流量为目标又以出售为目标的，应当在“应收款项融资”项目中列示。企业转让“云信”、“融信”等时，应当根据《企业会计准则第 23 号——金融资产转移》（财会〔 2017 〕 8 号）
判断是否符合终止确认的条件并进行相应的会计处理。”。